【裁判字號】    97,訴,669
【裁判日期】    970724
【裁判案由】    損害賠償
【裁判全文】
臺灣高雄地方法院民事裁定               97年度訴字第669號
聲  請  人  乙○○
上列聲請人因與丙○○、甲○○間請求損害賠償事件，聲請證據
保全，本院裁定如下：
    主  文
聲請駁回。
聲請程序費用由聲請人負擔。
    理  由
一、聲請意旨略以：聲請人於民國95年5 月28日下午1 時20分許
    ，騎乘車牌號碼IDS-633 號重機車，行經高雄市前鎮區○○
    ○路與英德街口時，與丙○○所駕駛車牌號碼E2-9808 號自
    小客車發生交通事故，因而受有「左膝挫擦傷、右足挫擦傷
    、左臂部、左胸挫傷」等傷害，並導致「頸椎間盤突出症」
    。因聲請人車禍後係送往乃榮醫院急診，並與乃榮醫院就傷
    勢情形已爭執數月，爰聲請准予保全全民健康保險局之乃榮
    醫院所為聲請人就診記錄及診療內容，並聲請人自95年5 月
    28日起至97年5 月間止之全民健康保險局請款給付醫院證明
    等語。
二、按證據有滅失或礙難使用之虞，或經他造同意者，得向法院
    聲請保全，民事訴訟法第368 條固著有明文。惟所謂證據有
    滅失或礙難使用之虞，係指供證據之材料本體有消失之危險
    ，或證據雖未致滅失，然依其他存在的客觀情事，有不及調
    查之危險。苟證據非即滅失，而得於調查證據程序中為調查
    ，訴訟當事人盡可於調查證據程序中，聲請法院調查，自無
    證據保全之必要。況此證據之滅失或難以使用，須依保全證
    據之程序預為調查者，必須有時間上之迫切性，否則於訴訟
    繫屬後之調查證據程序中即可為調查，若謂證據調查並無迫
    切之需要，亦得聲請保全證據，則因證人必有其死亡之日，
    證物於物理上亦必有滅失之日，豈非謂任何證據均有滅失之
    虞，悉得依證據保全之程序預為調查，致盡失證據保全之立
    法目的。是倘本案訴訟已繫屬於法院，且已達可以調查證據
    之程度者，或於訴訟繫屬後之調查證據程序中可為調查認定
    者，而無迫切之必要性，即無證據保全之必要（最高法院92
    年度台抗字第202 號裁定可資參酌）。
三、經查，本院97年度訴字第669 號損害賠償事件，業經本院於
    97年6 月23日言詞辯論終結，並於97年7 月7 日宣判，有民
    事判決1 份可按，而聲請人於本案訴訟審理時，即可聲請法
    院調查，竟不為之，自無證據保全之必要。況聲請人聲請保
    全之證據，均屬聲請人因傷就診之醫療院所向全民健康保險
    局請款相關資料，尚無滅失之危險，且得於上訴審調查審理
    時為聲請，亦無時間上之迫切性。從而，本件聲請與首揭民
    事訴訟法證據保全之規定不符，無從准許，應予駁回。
四、依民事訴訟法第95條、第78條，裁定如主文。
中    華    民    國    97    年    7     月    24    日
                      民事第六庭  法  官  洪榮家
正本證明與原本無異。
如不服本裁定應於送達後10日內向本院提出抗告狀，並繳納裁判
費新台幣1,000元。
中    華    民    國    97    年    7     月    24    日
                                  書記官  王紀芸


司法院資訊處製作；財團法人民間司法改革基金會備份。
